【裁判字號】    97,消債更,858
【裁判日期】    981126
【裁判案由】    更生事件
【裁判全文】
臺灣士林地方法院民事裁定           97年度消債更字第858號
債  務  人  甲○○
代  理  人  青含國律師
上列當事人聲請更生事件，本院裁定如下：
    主  文
債務人甲○○自中華民國九十八年十一月二十六日下午五時起開
始更生程序。
命司法事務官進行本件更生程序。
    理  由
一、按債務人不能清償債務或有不能清償之虞，且無擔保或無優
    先權之債務總額未逾新臺幣（下同）1,200 萬元者，於法院
    裁定開始清算程序或宣告破產前，得向法院聲請更生，觀諸
    消費者債務清理條例第3 條、第42條第1 項規定自明。次按
    ，法院開始更生程序之裁定，應載明其年、月、日、時，並
    即時發生效力。法院開始更生或清算程序後，得命司法事務
    官進行更生或清算程序，必要時得選任律師、會計師或其他
    適當之自然人或法人一人為監督人或管理人，復為同條例第
    45條第1 項、第16條所明定。
二、聲請意旨略以：伊有不能清償債務之情事，前曾於民國97年
    間以書面向最大債權金融機構即國泰世華商業銀行股份有限
    公司（下稱國泰世華銀行）請求共同協商債務清償方案，惟
    因無法確認國泰世華銀行提出之每月還款金額，致前置協商
    不成立。債務人目前每月收入約5 萬2,100 元，債務總金額
    約198 萬8,229 元，除須負擔其個人必要支出費用外，尚須
    扶養一女及年邁父母，實認有不敷清償債務之虞，又債務人
    無擔保或無優先權之債務總額未逾1,200 萬元，復未經法院
    裁定開始清算程序或宣告破產，爰向本院聲請更生等語。
三、經查，債務人所主張之上開事實，業據提出前置協商不成立
    通知書正本 (見本院卷第25頁）、債務人全戶戶籍謄本正本
    （見本院卷第8 至9 頁）、財團法人金融聯合徵信中心當事
    人綜合信用報告－債務清理條例前置協商專用債權人清冊正
    本（見本院卷第26至29頁）、財政部臺北市國稅局94及95年
    度綜合所得稅各類所得資料清單影本（見本院卷第63至64頁
    ）、財政部臺北市國稅局96年度綜合所得稅各類所得資料清
    單正本 (見本院卷第10頁）、全國財產稅總歸戶財產查詢清
    單影本（見本院卷第62頁）、勞工保險被保險人投保資料表
    （明細） (見本院卷第112 至113 頁）、債務人所有金融機
    構存簿封面暨內頁影本 (見本院卷第81至111 頁）等為證，
    核閱屬實，堪認為真正。是以債務人之財產確不足履行全部
    債務，債務人主張有不能清償債務之虞，堪認為真實。此外
    ，復查無債務人有消費者債務清理條例第6 條第3 項、第8
    條或第46條各款所定駁回更生聲請之事由存在，則債務人聲
    請更生，應屬有據。
四、爰裁定如主文。
中    華    民    國    98    年    11    月    26    日
                  民事第一庭  法      官  李瑜娟
上為正本係照原本作成。
本件不得抗告。
中    華    民    國    98    年    11    月    26    日
                              書  記  官  周嫣蘋


司法院資訊處製作；財團法人民間司法改革基金會備份。
